【裁判字號】    90,易,311
【裁判日期】    900807
【裁判案由】    竊盜
【裁判全文】
臺灣花蓮地方法院刑事判決                            九十年度易字第三一一號
    公  訴  人  臺灣花蓮地方法院檢察署檢察官
    被      告  甲○○
    被      告  戊○○
右列被告因竊盜案件，經檢察官提起公訴（九十年度偵字第一三六九號），本院判決
如左：
    主  文
甲○○共同攜帶兇器竊盜，累犯，處有期徒刑壹年。
戊○○共同攜帶兇器竊盜，處有期徒刑拾月。
扣案之檳榔刀壹把沒收。
    事  實
一、甲○○前曾於民國（下同）八十四年間因違反麻醉藥品管理條例案件，經本院以
    八十五年度易緝字第二五號判處有期徒刑三月確定，甫於八十五年十月三十一日
    執行完畢，猶不知悔改，與素行不佳之戊○○（有過失傷害、竊盜、偽造文書、
    違反麻醉藥品管理條例案件等前科，目前假釋中）基於不法所有之犯意聯絡，於
    九十年四月二十七日上午八時許，由甲○○駕駛戊○○所有未懸掛車牌之藍色自
    用小貨車搭載戊○○並攜帶甲○○所有客觀上足以對人之生命、身體構成威脅之
    兇器檳榔刀一把，前往花蓮縣玉里鎮樂合里樂園二十六號、二十八號乙○○及丁○○之檳榔園內共同竊取檳榔約六千粒得逞載於車後，並以塑膠帆布蓋於竊取之
    檳榔上，以防他人發現。嗣因案外人丙○○發覺有異，欲予以詢問檳榔何來時，
    戊○○深怕事跡敗露，隨即駕駛上述小貨車搭載甲○○逃逸。途中戊○○因駕車
    不慎翻落路旁，於同日中午十二時十五分許，為警在同鎮三民里三民開發區農路
    當場查獲，並由該小貨車上扣得檳榔刀一把及檳榔六千餘粒。
二、案經花蓮縣警察局玉里分局報請臺灣花蓮地方法院檢察署檢察官偵查起訴。
    理  由
一、訊據被告甲○○固坦承上述以己有檳榔刀竊取他人檳榔之事實不諱，惟供稱：那
    些檳榔係伊自己一人所竊取，戊○○並不知道伊去偷割檳榔，也沒有和伊共同竊
    取檳榔等語。被告戊○○則矢口否認上述犯行，辯稱：那些檳榔係甲○○自己一
    個人偷割的，伊當時和甲○○到山上後，伊就往另一方向走了去放陷阱抓小鳥，
    後來伊去找甲○○時，看到車上有檳榔，伊乃問甲○○檳榔何來，經甲○○說是
    要割回去吃，才知道係甲○○所偷割，伊當時真的在抓小鳥，並沒有和甲○○一
    起偷割檳榔等語。惟查：
（一）、右揭犯罪事實，業據被害人丁○○、乙○○迭於警訊、偵查及本院審理時指
        訴歷歷，且有現場照片十一幀、現場圖、贓證物品認領保管收據二紙、合約
        書、土地讓渡契約書（影本）附卷可稽；且被告二人於案發後載運上述竊取
        之檳榔在半路上為證人丙○○發覺有異，經被詢問檳榔來源，其等竟駕車逃
        逸，而為丙○○追躡之事實，亦據證人丙○○於本院審理時結證屬實。
（二）、被告甲○○業於警訊、偵查及本院審理時自白如何以上述扣案之檳榔刀竊取
        丁○○、乙○○於該處所種植之檳榔，且有檳榔刀一把扣案足憑。
（三）、被告甲○○於警訊時供稱「（問：檳榔是從何處割來的？何時去割的？你與
        何人一起去偷割檳榔？）答：檳榔是在早上八點多從觀音山採割的，我是和
        戊○○一起去採割，那些檳榔都是我割下的，戊○○他當時坐在檳榔園休息
        」等語（見警訊卷第二頁），惟其卻於偵查時改稱「我在偷割檳榔時，戊○○在別處抓小鳥，他沒有看到我偷割檳榔」等語（見偵查卷第十五頁）。又
        本院實施隔離訊問被告甲○○何以與戊○○前往案發現場作何事？被告甲○○答稱「我邀他去山上放陷阱捕鳥，戊○○當時有攜帶一個綠色登山背包，
        裡面裝了一些細麻繩」等語，惟再經本院訊問被告戊○○與甲○○前往案發
        現場作何事？被告戊○○則供稱「當天甲○○來找我要去山上放夾子捕抓果
        子狸，甲○○開我的貨車載我上去，我當時帶了一些捕獸夾子和砍雜草的刀
        子和一些小細繩，這些東西本來就放在我的貨車座位底下，我並沒有另外攜
        帶背包裝這些東西」等語（見本院九十年七月二十四日審判筆錄），顯見其
        等二人就渠等前往案發現場之「目的」與「所攜帶之物品」所為供述並不一
        致，被告甲○○所為之供詞乃屬迴護被告戊○○之詞，不足為有利於被告戊○○之證據。從而被告戊○○所辯並未與甲○○一起前往偷割檳榔之詞，顯
        屬事後飾卸之詞，不足採信。
（四）、綜上所述，本件事證已臻明確，被告甲○○、戊○○二人之犯行均洵堪認定
        ，均應依法論科。
二、按刑法第三百二十一條第一項第三款之攜帶兇器竊盜罪，係以行為人攜帶兇器竊
    盜為其加重條件，此所謂「兇器」，其種類並無限制，凡客觀上足對人之生命、
    身體、安全構成威脅，具有危險性之兇器均屬之，且祇須行竊時攜帶此種具有危
    險性之兇器為已足，並不以攜帶之初有行兇之意圖為必要。被告甲○○、戊○○
    竊盜攜帶檳榔刀一把，雖係供行竊之工具，然上揭檳榔刀於客觀上足以對人之身
    體、生命構成威脅，仍應成立攜帶兇器竊盜罪。是核被告甲○○、戊○○所為，
    均係犯刑法第三百二十一條第一項第三款之攜帶兇器竊盜罪。被告甲○○與戊○○間有犯意聯絡及行為分擔，均為共同正犯。再者，被告甲○○前曾於八十四年
    間因違反麻醉藥品管理條例案件，經本院以八十五年度易緝字第二五號判處有期
    徒刑三月確定，甫於八十五年十月三十一日執行完畢，此有台灣花蓮地方法院檢
    察署刑案資料查註紀錄表、台灣高等法院被告全國前案紀錄表各一紙附卷可稽，
    五年以內再犯本件有期徒刑以上之罪，為累犯，應依刑法第四十七條規定加重其
    刑。爰審酌被告甲○○年輕力壯，不思找尋正當工作掙錢，基於貪念與同案被告
    戊○○共同攜帶檳榔刀進入他人種植之檳榔園竊取檳榔，視他人財產為無物，並
    坦承犯行，另被告戊○○素行不佳，目前仍因他案假釋中，不知悔改，謹慎行止
    ，而貪圖以竊取他人財物獲致利益，及其犯罪後之態度猶飾詞狡辯，不知悔改，
    且渠等二人均尚未賠償被害人所受之損害等一切情狀，分別量處如主文所示之刑
    。扣案之檳榔刀一把為被告甲○○所有供本件竊盜犯罪所用之物，業據被告甲○○供述在卷，應依刑法第三十八條第一項第二款規定宣告沒收。
據上論斷，應依刑事訴訟法第二百九十九條第一項前段，刑法第三百二十一條第一項
第三款、第二十八條、第四十七條、第三十八條第一項第二款，判決如主文。
本案經檢察官李子春到庭執行職務。
中      華      民      國    九十      年      八      月      七      日
                              臺灣花蓮地方法院刑事庭
                                  法  官  林  國  泰
右正本證明與原本無異。
如對本判決不服，應於送達後十日內，向本院提出上訴狀。（應抄附繕本）告訴人或
被害人如對於本判決不服者，應具備理由請求檢察官上訴，其上訴期間之計算係以檢
察官收受判決正本之日期為準。
                                  法院書記官
中      華      民      國    九十      年      八      月      八      日
附錄本件論罪科刑法條全文：
刑法第三百二十一條第一項第三款、第四款
犯竊盜罪而有左列情形之一者，處六月以上五年以下有期徒刑：
一、於夜間侵入住宅或有人居住之建築物、船艦或隱匿其內而犯之者。
二、毀越門扇、牆垣或其他安全設備而犯之者。
三、攜帶兇器而犯之者。
四、結夥三人以上而犯之者。
五、乘火災、水災或其他災害之際而犯之者。
六、在車站或埠頭而犯之者。
前項之未遂犯罰之。


司法院資訊處製作；財團法人民間司法改革基金會備份。
